# 通过应收票据贴现融资的金融工具类别划分及公允价值计量问题

提问人：huangmobaihe 时间：2019-08-03 18:00:21
求助大家一个问题，有关于新金融工具准则的。 2019 年 1-6月份，A上市公司将其 1 亿的应收票据在收到票据的当天全部进行了贴现，该票据是由其子公司开具，主要目的就是通过票据贴现来融资，贴现息是 3.24%。实质上就是 6 个月的短期借款。A 上市公司正常从客户收取的应收票据是基本不进行贴现，只进行背书或到期承兑。到资产负债表日，该类以短期借款为目的的应收票据无余额，应付票据中存在对应的付款义务，请问该类应付票据是否还是披露在应付票据中？是否需要公允价值计量？

回答人：chenyiwei
如你所述“实质上就是 6 个月的短期借款”，所以应作为短期借款列报。其初始金额就是贴现所得款项，其与到期应支付金额之间的差额在存续期间内摊销，确认为各期利息支出。